【裁判字號】    98,交上易,9
【裁判日期】    980423
【裁判案由】    過失致死等
【裁判全文】
臺灣高等法院高雄分院刑事判決         98年度交上易字第9號
上  訴  人
即  被  告  丙○○
上列上訴人因過失致死等案件，不服臺灣高雄地方法院97年度審
交易字第550 號中華民國97年12月30日第一審判決（起訴案號：
臺灣高雄地方法院檢察署97年度偵字第17620 號），提起上訴，
本院判決如下：
     主  文
上訴駁回。
     事  實
一、丙○○考領有汽車駕駛執照，明知駕駛自用小客車行經分向
    限制線路段時，不得駛入來車車道，轉彎車並應禮讓直行車
    先行，仍於民國97年6 月17日14時8 分許，駕駛車牌號碼VC
    - 0603號自用小客車，由西向東行經高雄縣鳳山市○○路上
    「上源加油站」前之分向限制線路段時，明知在上址任意轉
    彎將導致與直行車發生撞擊，卻心存僥倖而堅信不可能發生
    車禍，且按當時情形並無非於當下左轉不可之情事，卻逕自
    左轉，駛入對向來車車道，欲至上源加油站加油。適有丁○
    ○（已為不起訴處分確定）騎乘車牌號碼611-BJD 號重型機
    車載同宋孟璇，由東向西沿鳳林路駛來，隨即因丙○○上開
    舉動而閃避不及，撞擊首揭自用小客車之左前車頭。宋孟璇
    當場因車禍導致之多發性外傷、出血性休克而死亡，丁○○
    亦因而受有頭部外傷併顱內出血、臉部撕裂傷、左小腿撕裂
    傷、左下背挫傷瘀血之傷害。
二、案經高雄縣政府警察局鳳山分局報請及丁○○、甲○○、乙
    ○○訴請台灣高雄地方法院檢察署檢察官偵查起訴。
     理  由
一、上開事實，業據上訴人即被告丙○○（下稱被告）於本院及
    原審審理中坦承不諱，核與告訴人丁○○於警詢中證述情節
    相符，並有台灣高雄地方法院檢察署相驗屍體證明書、驗斷
    書、國軍高雄總醫院及西河傷骨科中醫診所各自出具之驗傷
    診斷書、道路交通事故現場圖及調查報告表、現場照片、臺
    灣省高屏澎區車輛行車事故鑑定委員會函附之鑑定意見書可
    資佐證，雖被告上訴於本院中辯稱：機車駕駛人丁○○似有
    超速駕駛；且車號0412-XM 之自用小客車（應係箱型車）之
    駕駛人未依規定緊靠路邊停車，亦均有過失云云，惟查，機
    車駕駛人丁○○係騎乘機車於上開路段直行，但因被告驟然
    跨越分向限制線（違規左轉）以致肇事，亦即駕駛人丁○○
    並無任何違規或過失行為，並經臺灣省高屏澎區車輛行車事
    故鑑定委員會鑑定如是；至於另0412-XM 箱型車（駕駛人吳
    淑娟）係停放於上開路段邊線右側之路面上，而非停於慢車
    道上，亦有現場照片在卷可稽，是丁○○及吳淑娟二人均無
    過失行為，業經台灣高雄地方法院檢察署不起訴處分書在案
    （98年度偵字第3321號不起訴處分書附於本院卷），是被告
    上開所辯，仍無法免其過失罪責。綜上各情，本件被告過失
    罪證明確，犯行堪予認定。
二、核被告所為，係犯刑法第276 條第1 項之過失致人於死罪及
    同法第284 條第1 項前段之過失傷害罪。被告以一過失行為
    觸犯上開2 罪名，為想像競合犯，應依刑法第55條規定，從
    一重以過失致人於死罪處斷。被告於肇事後，主動向前往事
    故現場處理，且尚不知肇事者為何人之員警坦承肇事，嗣並
    接受裁判之事實，有肇事人自首情形紀錄表在卷可按（見原
    審卷第14頁），是其所為符合刑法第62條前段自首之要件，
    爰依該規定減輕其刑。
三、原審認被告罪證明確，因而適用刑法第276 條第1 項、第28
    4 條第1 項前段、第55條、第62條前段，刑法施行法第1 條
    之1 等規定，並審酌被告駕駛車輛未能小心謹慎，造成告訴
    人丁○○受傷，及被害人宋孟璇死亡此一無法彌補之後果，
    犯罪情節實屬嚴重，且迄今未能與告訴人及被害人家屬達成
    和解，對渠等為合理之賠償，然念其犯後坦承所有犯行，態
    度尚佳，復參以其過失程度等一切情狀，量處有期徒刑11月
    。其認事用法，核無不合，量刑亦屬允當。被告上訴意旨，
    指摘原判決量刑過重，為無理由，應予駁回。
據上論斷，應依刑事訴訟法第368 條、第273 條之1 第1 項、第
364條，判決如主文。
本案經檢察官張其主到庭執行職務。
中    華    民    國    98    年    4     月    23    日
                  刑事第四庭    審判長法  官  蕭權閔
                                      法  官  李嘉興
                                      法  官  吳進寶
以上正本證明與原本無異。
不得上訴。
中    華    民    國    98    年    4     月    23    日
                                      書記官  林佳蓉
附錄本判決論罪科刑法條：
刑法第276 條第1 項
因過失致人於死者，處2 年以下有期徒刑、拘役或2000元以下罰
金。
刑法第284條第1 項
因過失傷害人者，處6 月以下有期徒刑、拘役或500 元以下罰金
，致重傷者，處1 年以下有期徒刑、拘役或500 元以下罰金。


司法院資訊處製作；財團法人民間司法改革基金會備份。
